# 员工个人承担的社保收不回了，计入哪个科目

提问人：cpa201802 时间：2019-12-25 19:22:50
员工个人承担部份的社保，由于员工离职收不回，企业承担了，请问承担的费用进入哪个科目；现在企业做法是根据人员性质相应转入管理费用或销售费用，个人认为是不是应该计入营业外支出啊？数本身不大，不影响报表金额，只是想问会计准则上正规做法？谢谢各位老师
公司：
借：应付职工薪酬-养老
贷：其它应收款-员工承担养老
借：管理费用-养老
贷: 应付职工薪酬-养老
个人：
借：营业外支出
贷：其它应收款-员工承担养老

回答人：chenyiwei
如果公司此前的政策一直是要求收回这部分垫款，后续因员工离职而无法收回，则本质上属于坏账损失，应计入资产减值损失或信用减值损失。实务中也可以接受计入营业外支出。

提问人：cpa201802 时间：2019-12-27 08:05:09
陈老师，您好！前面贴子没写清楚，公司每个月都会记一笔由于员工离职收不回社保（将其它应收款转入职工薪酬科目）。这个发生的频率会影响会计核算的科目吗？再次感谢

回答人：chenyiwei
转入职工薪酬科目是否合适？如果公司没有一旦员工离职就不向其收回垫付的社保款项的政策，则仍然是信用损失。如果有这类政策，则可以看作辞退福利。